

RAMIRO TANQUIAS CORNEJO

DESARROLLADOR FULLSTACK

CONTACTO

- Ciudad Autónoma de Buenos Aires, Argentina
- rtanquiascornejo@gmail.com
- +541166180605
- in /ramiro-tanquias
- \overline 🖊 /ramatc
- /ramatc.vercel.app

HABILIDADES

Node.js / React / Next.js / HTML5 / CSS3 / JavaScript / TypeScript / Express / Jest / API's / MySQL / Nest.js / Git / GitHub / OOP / Sequelize

HABILIDADES PROFESIONALES

Trabajo en equipo Comunicación Organización Metodologías Ágiles (Scrum)

IDIOMAS

INGLÉS - A1

CURSOS

React Js - Coderhouse 2022

JavaScript - Coderhouse 2021

SOBRE MI

Desarrollador Web y Técnico Universitario en Programación con un gran interés en aprender y desarrollar continuamente mis habilidades. He completado cursos y proyectos personales relacionados con tecnologías web modernas, lo que me ha permitido adquirir experiencia en diferentes lenguajes. Además, he tenido la oportunidad de enseñar y guiar a otros estudiantes en su aprendizaje, en mi experiencia como tutor. Mi enfoque está en seguir creciendo profesionalmente, aportando mis conocimientos y adaptándome a nuevos desafíos dentro de un equipo de desarrollo.

EXPERIENCIA LABORAL

Desarrollador Full Stack

CONSULTORÍA GLOBAL S.A.

JULIO 2024 - ACTUALIDAD

- Desarrollo de interfaces web dinámicas con React, TypeScript, React Query y Styled Components.
- Desarrollo backend con Nest.js.
- Implementación de tests automatizados con Jest y React Testing Library.
- Implementar en el desarrollo buenas prácticas (responsive, UX).
- Mantenimiento y resolución de errores.

Tutor React Js

CODERHOUSE

JUNIO 2022 - ENERO 2024

- Enseñanza de React Js.
- Seguimiento personalizado de alumnos, asesoramiento y corrección de proyectos.

FORMACIÓN ACADÉMICA

Tecnicatura Universitaria en Programación

Universidad Tecnológica Nacional

Graduado

MAR. 2022 - DIC. 2023

Programación Web Full Stack

Digital House

Graduado

DIC. 2020 - JUN. 2021